# 关于“所有权或使用权受到限制的资产”

提问人：安好 时间：2015-08-26 10:33:51
请教各位，“所有权或使用权受到限制的资产”是否包括企业购买的理财产品和银行通知存款？谢谢

回答人：chenyiwei
“所有权或使用权受到限制的资产”一般是指作为借款等债务的抵押物或质押物的资产，即由于法律上认可的他项权利导致本企业对该资产的占有、收益、处分等权利受到限制的情形。理财产品和通知存款上如果没有附加他项权利，一般不作为受限制资产。

提问人：ivancheng 时间：2016-02-02 23:26:09
请问披露该类资产的价值时是披露账面价值还是账面原值？

回答人：chenyiwei
账面价值。

提问人：青涩橄榄 时间：2018-08-19 15:38:41
陈版您好，尚未办妥房产证的房产，是否属于所有权受到限制的资产。

回答人：chenyiwei
可以披露为尚未办妥产证的资产，但除非在当前条件下办出产证存在实质性的障碍（不仅仅是程序和时间问题），否则不披露为所有权受到限制的资产。

提问人：potentialman 时间：2018-08-22 10:22:16
你是想问能否确认固定资产了是吧？个人觉得不可以，未拿到配置许可证，该设备应该不被允许正常使用以给企业带来经济利益吧，所以还是应该在真正交付使用时予以确认。

回答人：chenyiwei
基本赞同此观点。但也要关注未取得配置许可证是否因为该资产的技术状态以外的其他原因。

提问人：stoneinsea 时间：2018-09-06 15:57:34
陈版，对于企业用房产对外提供反担保，已经签订担保协议，但未办理抵押登记，这种情况，在资产负债表日，房产是否属于“所有权或使用权受到限制的资产”？谢谢！

回答人：chenyiwei
建议咨询律师意见以确定这种情况下担保的效力。如果仍有效，则仍属于“所有权或使用权受到限制的资产”。

提问人：fengcong 时间：2018-10-23 10:46:56
请教一下预交税费是否属于所有权或使用权受到限制的资产？

回答人：chenyiwei
不属于。

提问人：wangmeirong10 时间：2019-04-09 16:52:36
共管账户的资金是否属于使用权受到限制的资产呢？

回答人：chenyiwei
一般不属于。特别是当共管方的审批权主要针对合规性问题时。

提问人：wangmeirong10 时间：2019-04-10 14:13:54
是否应作为其他货币资金列式呢？谢谢陈版主。

回答人：chenyiwei
可以。另外需要单独披露其共管的条款、限定的用途、动用的程序等。